【裁判字號】    97,交簡上,92
【裁判日期】    970724
【裁判案由】    公共危險
【裁判全文】
臺灣高雄地方法院刑事判決            97年度交簡上字第92號
上  訴  人  乙○○
即  被  告
上列上訴人即被告因公共危險案件，不服本院97年度審交簡字第
255 號中華民國97年2 月27日第一審判決（聲請簡易判決處刑案
號：97年度偵字第386 號）提起上訴，本院管轄第二審之合議庭
進行簡式審判程序後，判決如下：
    主  文
上訴駁回。
乙○○緩刑參年，並應向國庫支付新臺幣參萬元。
    理  由
一、本件上訴人即被告乙○○所犯係死刑、無期徒刑、最輕本刑
    為3 年以上有期徒刑以外之罪，其於審判程序中就被訴事實
    為有罪之陳述，經本院告知簡式審判程序之旨，並聽取公訴
    人及被告之意見後，合議庭乃裁定改行簡式審判程序，合先
    敘明。又依改行簡式判程序之故，本件並無刑事訴訟法第15
    9 條第1 項規定之適用，亦予指明。
二、本案經本院管轄第二審之合議庭審理結果，認第一審判決以
    上訴人所為，係犯修正前刑法第185 條之3 之不能安全駕駛
    動力交通工具罪，判處上訴人有期徒刑2 月，如易科罰金，
    以新台幣（下同）1,000 元折算1 日，其認事用法均無違誤
    ，量刑亦屬適當，應予維持，並引用第一審判決書所記載之
    事實、證據及理由（含檢察官聲請簡易判決處刑書，如附件
    ）。
三、上訴人之上訴意旨係以：伊與被害人甲○○業已達成和解，
    且承認本件犯行，而因伊單親扶養兩名年幼子女及雙親，經
    濟困頓，一旦入監服刑，家中老小勢必失所依靠，為此請求
    從輕量刑，並准予諭知緩刑等語。
四、按法官於有罪判決中，究應如何量處罪刑，為實體法賦予審
    理法官裁量之刑罰權事項，法官行使此項裁量權，自得依據
    個案情節，參諸刑法第57條所定各款犯罪情狀之規定，於該
    法定刑度範圍內，基於合義務性之裁量，量處被告罪刑，此
    項量刑之裁量權，乃憲法所保障法官獨立審判之核心，法院
    行使此項裁量權，雖非得任意為之，仍應受一般法律原理原
    則之拘束，即仍須符合法律授權之目的、法律秩序之理念、
    國民法律感情及一般合法有效之慣例等規範，尤其應遵守比
    例原則及平等原則之意旨，否則即可能構成裁量濫用之違法
    （最高法院86年度臺上字第7655號判決參酌），然如非有裁
    量逾越或裁量濫用之明顯違法情事，自不得擅加指摘其違法
    或不當，即使上級法院對下級法院裁量權之審查，亦應同此
    標準，此不僅在保障法官不受任何制度外之不當干涉，更保
    障法官不受制度內的異質干涉，此方符憲法第80條所宣示獨
    立審判之真義；易言之量刑輕重係屬事實審法院得依職權自
    由裁量之事項，苟已斟酌刑法第57條各款所列情狀而未逾越
    法定刑度，不得遽指為違法（最高法院72年臺上字第6696號
    、75年臺上字第7033號判例可資參照）；又在同一犯罪事實
    與情節，如別無其他加重或減輕之原因，下級審量定之刑，
    亦無過重或失輕之不當情形，則上級審法院對下級審法院之
    職權行使，原則上應予尊重（最高法院85年度臺上字第2446
    號判決可資參酌）。經查，上訴人雖於本院審理中坦承犯行
    ，並以業與被害人甲○○和解為由提起上訴，然此為原審所
    無法審酌之事項，是原審審酌上訴人於飲酒後呼氣中酒精濃
    度達每公升1.25毫克，顯已無法安全駕駛之情形下，仍貿然
    駕車上路，肇致與被害人甲○○發生車禍，並致被害人甲○
    ○受有身體之傷害，顯然無視於自己之安全，並對其他參與
    道路交通之不特定人之生命、身體及財產之安全亦有危害之
    虞，實屬不該，惟念其犯後坦承犯行，態度良好，及其犯罪
    動機、目的、生活狀況等一切情狀，量處上訴人有期徒刑2
    月，如易科罰金，以1,000元折算1日，已詳加審認上訴人本
    件犯罪情狀後於法定刑度範圍內量刑，尚無其他明顯事證可
    認原審上開量刑有何裁量逾越或裁量濫用之明顯違法情事，
    本院認其認事用法均無違誤，量刑亦屬適當，應予維持。上
    訴人上訴意旨請求撤銷改判，並無理由，應予駁回。
五、另查，上訴人前於89年間雖因詐欺案件，經本院以89年度訴
    字第2484號判處有期徒刑2 月確定，於91年6 月25日易科罰
    金徒刑執行完畢，然於該有期徒刑之刑執行完畢後，5 年內
    並未曾受有期徒刑以上刑之宣告，亦無公共危險案件之前科
    ，有臺灣高等法院被告前案紀錄表1 份在卷可稽，其於本院
    審理時業已與被害人甲○○達成和解，茲念其僅因一時失慮
    ，致罹刑典，其經此偵、審教訓後，應知所警惕，信無再犯
    之虞，並審酌上訴人為單親扶養兩名子女及雙親，並為高雄
    市楠梓區公所列冊在案之低收入戶，有高雄市楠梓區公所95
    年8 月18日高市楠區社字第0950009085號函暨附件在卷可稽
    ，本院認所宣告之刑以暫不執行為適當，併予宣告緩刑3 年
    ，以啟自新。又斟酌上訴人因守法觀念薄弱而觸法，為確保
    其能記取教訓，並命其向國庫捐款3 萬元，以啟自新。
據上論斷，應依依刑事訴訟法第455 條之1 第3 項、第368 條、
第373 條、第364 條、第273 條之1 第1 項，刑法第2 條第1項
前段，修正前刑法第185 條之3 ，刑法第74條第1 項第2 款、第
2 項第4 款，罰金罰鍰提高標準條例第1 條前段，廢止前罰金罰
鍰提高標準條例第2 條，判決如主文。
本案經檢察官王朝弘到庭執行職務。
中    華    民    國    97    年    7     月    24    日
                      交通法庭審判長法  官  黃惠玲
                                    法  官  楊國煜
                                    法  官  郭宜芳
以上正本證明與原本無異。
不得上訴。
                                    書記官  李崑良
中    華    民    國    97    年    7     月    24    日
附錄本案論罪科刑法條全文：
中華民國刑法第185條之3
服用毒品、麻醉藥品、酒類或其他相類之物，不能安全駕駛動力
交通工具而駕駛者，處1 年以下有期徒刑、拘役或3 萬元以下罰
金。


司法院資訊處製作；財團法人民間司法改革基金會備份。
